臺灣桃園地方法院民事裁定　　　　　　　　100年度法字第1號
聲　請　人　朱仁才（即財團法人臺灣省桃園縣私立永平高級工
上列當事人間請求修改捐助章程事件，本院於民國100 年3 月31
日所為之裁定原本及正本，應更正如下：
    主  文
原裁定正本及原本之附表「修正後欄」第五條、第六條、第七條
、第十條、第十三條、第十五條、第二十一條、、第二十八條之
內容，應更正為如本裁定附表「更正後欄」所示。
    理  由
一、按判決如有誤寫、誤算或其他類此之顯然錯誤者，法院得依
    聲請或依職權以裁定更正，民事訴訟法第232 條第1 項前段
    定有明文。此於裁定亦準用之，同法第239 條亦定有明文。
    。前揭規定於非訟事件裁定亦準用之，非訟事件法第36條第
    3項亦定有明文。
二、查本院前開裁定之原本及正本有如主文所示之顯然錯誤，應
    予更正。
三、依首開規定裁定如主文。
中    華    民    國   100    年    4     月    29    日
                  民事第一庭    法  官  郭俊德
┌─────────────────────────────────────────────┐
│附表：財團法人臺灣省桃園縣私立永平高級工商職業學校捐助章程修正（更正）對照表              │
│                                                                         100年度法字第1 號│
├─────────────────┬─────────────────┬─────────┤
│更正前                            │更正後                            │備註              │
├─────────────────┼─────────────────┼─────────┤
│第五條：                          │第五條：                          │                  │
│  本法人董事會董事之總額為十三人；│  本法人董事會董事之總額為十三人；│                  │
│  董事長一人，由當屆董事互選之；董│  董事長一人，由當屆董事互選之；董│                  │
│  事長對外代表本法人。            │  事長對外代表本法人。            │                  │
│  董事每屆任期為四年，連選得連任。│  董事每屆任期為四年，連選得連任。│                  │
│  董事須認同本法人設立目的及辦學理│  董事須認同本法人設立目的及辦學理│                  │
│  念。董事候選人並須具備下列資格之│  念。董事候選人並須具備下列資格之│                  │
│  一：                            │  一：                            │                  │
│  一、熱心教育事業並具貢獻之國內外│  一、熱心教育事業並具貢獻之國內外│                  │
│      人士。                      │      人士。                      │                  │
│  二、曾任公私立學校校長、或學校法│  二、曾擔任公私立學校校長、或學校│增「擔」、「有」二│
│      人董事長、董事，具辦學經驗者│      法人董事長、董事，具有辦學經│字                │
│      。                          │      驗者。                      │                  │
├─────────────────┼─────────────────┼─────────┤
│第六條：                          │第六條：                          │                  │
│  有下列情形之一者，不得為董事候選│  有下列情形之一者，不得為董事候選│                  │
│  人:                             │  人:                             │                  │
│  一、曾任私立學校法中華民國九十七│  一、曾任私立學校法中華民國九十七│                  │
│      年一月十八日修正生效前已設立│      年一月十八日修正生效前已設立│                  │
│      之財團法人私立學校（以下簡稱│      之財團法人私立學校（以下簡稱│                  │
│      財團法人私立學校）董事長、董│      財團法人私立學校）董事長、董│                  │
│      事，或修正生效後學校財團法人│      事，或修正生效後學校財團法人│                  │
│      董事長、董事、監察人、顧問，│      董事長、董事、監察人，或私立│刪除「、顧問」三字│
│      或私立學校校長，利用職務上機│      學校校長，利用職務上機會犯罪│                  │
│      會犯罪，經判刑確定者。      │      ，經判刑確定者。            │                  │
│  二、曾受有期徒刑一年以上刑之宣告│  二、曾受有期徒刑一年以上刑之宣告│                  │
│      ，服刑期滿，尚未逾三年。    │      ，服刑期滿，尚未逾三年。    │                  │
│  三、受破產宣告尚未復權。        │  三、受破產宣告尚未復權。        │                  │
│  四、無行為能力或限制行為能力。  │  四、無行為能力者或限制行為能力。│增「者」一字      │
│  本法人所設學校之職工、學生不得充│  本法人所設學校之職工、學生不得充│                  │
│  任本法人之董事。                │  任本法人之董事。                │                  │
├─────────────────┼─────────────────┼─────────┤
│第七條：                          │第七條：                          │                  │
│  本法人各屆董事改選時，除依法令或│  本法人各屆董事改選時，除依法令或│                  │
│  本章程規定不具董事資格者外，現任│  本章程規定不具董事資格者外，現任│                  │
│  董事得為下屆董事之候選人，依本章│  董事得為下屆董事之候選人，依本章│                  │
│  程所定董事總額加推三分之一以上適│  程所定董事總額加推三分之一以上適│                  │
│  當人員為下屆董事候選人，並列名於│  當人員為下屆董事候選人，並列明於│更正「名」為「明」│
│  候選人名單後，由現任董事從候選人│  候選人名單後，由現任董事從候選人│                  │
│  中選出足額之下屆董事。          │  中選出足額之下屆董事。          │                  │
│  前項董事之候選人應預先出具願任同│  前項董事之候選人應預先出具願任同│                  │
│  意書，始得列入候選人名單；其於當│  意書，始得列入候選人名單；其於當│                  │
│  選後教育部核定前，因死亡、撤銷同│  選後教育部核定前，因死亡、撤銷同│                  │
│  意或其他事由不能擔任下屆董事者，│  意或其他事由不能擔任下屆董事者，│                  │
│  視為任期中出缺，董事會應辦理董事│  視為任期中出缺，董事會應辦理董事│                  │
│  補選。依私立學校法補選之董事候選│  補選。依私立學校法補選之董事候選│                  │
│  人，亦同。                      │  人，亦同。                      │                  │
├─────────────────┼─────────────────┼─────────┤
│第十條：                          │第十條：                          │                  │
│  董事會得置秘書一人至二人，辦事員│  董事會得置秘書一人至二人，辦事員│                  │
│  一人至三人，辦理日常事務及會議紀│  一人至三人，辦理日常事務及會議紀│                  │
│  錄之理。                        │  錄之整理。                      │增加「整」一字，  │
├─────────────────┼─────────────────┼─────────┤
│第十三條：                        │第十三條：                        │                  │
│  董事會議每學期至少舉行一次，開會│  董事會議每學期至少舉行一次，開會│                  │
│  通知應以可供存證查核之方式，於會│  通知應以可供存證查核之方式，於會│                  │
│  議日七日前通知各董事及監察人。  │  議七日前通知各董事及監察人。    │刪除「日」一字    │
│  董事長召集董事會議，並為會議主席│  董事長召集董事會議，並為會議主席│                  │
│  。董事長因故不能出席會議或擔任主│  。董事長因故不能出席會議或擔任主│                  │
│  席時，由出席董事互推一人為臨時主│  席時，由出席董事互推一人為會議主│更正「臨時」為「會│
│  席。                            │  席。                            │議」              │
│  經現任董事二人以上，以書面提出會│  經現任董事二人以上，以書面提出會│                  │
│  議目的及召集理由，請求召集董事會│  議目的及召集理由，請求召集董事會│                  │
│  議時，董事長應自受請求之日起三十│  議時，董事長應自受請求之日起三十│                  │
│  日內召集之；逾期不為召集時，由請│  日內召集之；逾期不為召集時，由請│                  │
│  求之董事報經教育部許可後，自行召│  求之董事報經教育部許可後，自行召│                  │
│  集之。                          │  集之。                          │                  │
├─────────────────┼─────────────────┼─────────┤
│第十五條：                        │第十五條：                        │                  │
│  第十二絛所列重要事項之討論，應於│  第十二條所列重要事項之討論，應於│更正「絛」為「條」│
│  會議日七日前，以可供存證查核之方│  會議七日前，以可供存證查核之方式│刪除「日」一字    │
│  式，將議程通知各董事。          │  ，將議程通知各董事。            │                  │
│  前項所定會議七日前，指開會通知單│  前項所定會議七日前，指開會通知單│                  │
│  發文日之次日起算至開會當日前一日│  發文日之次日起算至開會當日前一日│                  │
│  止，至少滿七日。                │  止，至少滿七日。                │                  │
│  私立學校法施行細則第十九條第一項│  私立學校法施行細則第十九條第一項│                  │
│  所定連續召集三次董事會議，每次會│  所定連續召集三次董事會議，每次會│                  │
│  議間隔之一定期間，至少十日。    │  議間隔之一定期間，至少十日。    │                  │
├─────────────────┼─────────────────┼─────────┤
│第二十一條：                      │第二十一條：                      │                  │
│  監察人有私立學校法第二十四條第一│  監察人有私立學校法第二十四條第一│                  │
│  項各款情形之一者，當然解任；有同│  項各款情形之一者，當然解任；有同│                  │
│  條第三項情事時，其職務當然停止。│  條第三項情事時，其職務當然停止。│                  │
│  監察人在任期中有下列情形之一者，│  監察人在任期中有下列情形之一者，│                  │
│  應由本法人董事會予以解聘：      │  應由本法人董事會予以解聘：      │                  │
│  一、具有第第十九條第一項所列情形│  一、具有第第十九條第一項所列情形│                  │
│      之一。                      │      之一。                      │                  │
│  二、有事實足以證明其從事或涉及不│  二、有事實足以證明其從事或涉及不│                  │
│      誠信、不正當之活動，或有妨礙│      誠信、不正當之活動，或有妨礙│                  │
│      公務、違反法令規定且情節重大│      公務、違反法令規定且情節重大│                  │
│      。                          │      。                          │                  │
│  三、配偶及三親等以內血親、姻親任│  三、配偶及三親等以內血親、姻親任│                  │
│      職本法人或所設學校。        │      職本法人或所設學校。        │                  │
│  監察人有前項情形之一，經本法人董│  監察人有前項情形之一，經本法人董│                  │
│  事會決本議解聘時，本法人應自解聘│  事會決議解聘時，本法人應自解聘決│刪除「本」一字    │
│  決議之日起十日內（不含假日），以│  議之日起十日內（不含假日），以可│                  │
│  可供存證查核信件通知該監察人解聘│  供存證查核信件通知該監察人解聘事│                  │
│  事由及生效日期，並檢附該次董事會│  由及生效日期，並檢附該次董事會議│                  │
│  議紀錄。                        │  紀錄。                          │                  │
├─────────────────┼─────────────────┼─────────┤
│第二十八條：                      │第二十八條：                      │                  │
│  董事長、董事、監察人為無給職者，│  董事長、董事、監察人為無給職者，│                  │
│  得酌支出席費及交通費。          │  得酌支出席費及交通費。          │                  │
│  董事長、董事、監察人支領報酬時，│  董事長、董事、監察人支領報酬時，│                  │
│  應由本法人聘為專任，且不另支給出│  應由本法人聘為專任，且不另支給出│                  │
│  席費及交通費；其報酬之上限，應符│  席費及交通費；其報酬之上限，應符│                  │
│  合教育部之規定。                │  合教育部之規定。                │                  │
│  第十條所列董事會辦事人員，得納入│  第十條所列董事會辦事人員，得納入│                  │
│  本法人所設學校之員額編制。      │  本法人所設學校之員額編制。      │                  │
│  前三項董事長、董事、監察人、顧問│  前三項董事長、董事、監察人及董事│刪除「、顧問」三字│
│  及董事會辦事人員所需經費及支用情│  會辦事人員所需經費及支用情形，應│                  │
│  形，應載明於本法人之年度收支預算│  載明於本法人之年度收支預算及決算│                  │
│  及決算。                        │  。                              │                  │
└─────────────────┴─────────────────┴─────────┘
正本係照原本作成。
如不服本裁定應於送達後10日內向本院提出抗告狀，並應繳納抗
告費新台幣1,000 元。
中    華    民    國   100    年    4     月    29    日
                                書記官  黃澧